臺灣板橋地方法院刑事判決
公　訴　人　臺灣板橋地方法院檢察署檢察官
被　　　告　丙○○
指定辯護人　本院公設辯護人乙○○
上列被告因偽造有價證券等案件，經檢察官提起公訴（91年度偵
緝字第1123號），暨移送併案審理（93年度偵字第15567 號），
本院判決如下：
    主  文
丙○○連續意圖供行使之用，而偽造有價證券，累犯，處有期徒
刑年肆月。偽造票號ＢＹ0000000及ＢＹ000000
0之支票貳紙，沒收。
    事  實
一、丙○○前於民國85年間因違反麻醉藥品管理條例案件，經臺
    灣臺北地方法院以85年度易緝字第348 號判處有期徒刑4 月
    確定，於86年5 月30日易科罰金執行完畢，復於86年間因詐
    欺案件，經臺灣臺北地方法院以86年度易字第1849號判處有
    期徒刑2 年確定，於88年4 月7 日縮刑假釋出監，其假釋嗣
    經撤銷，於90年8 月8 日縮刑期滿執行完畢（以上均構成本
    件累犯）。
二、丙○○與甲○○為朋友關係，丙○○於雙方交往期間，基於
    意圖為自己不法所有之概括犯意，先於90年12月8 日某時，
    至甲○○位在臺北縣蘆洲市○○路5 號9 樓住處，趁甲○○
    外出之際，竊取甲○○所有之中國信託商業銀行蘆洲分行票
    號BY-0000000號支票1 張，得手後，復意圖供行使之用，盜
    用置於支票旁之甲○○印章，盜蓋印文於前開丙○○竊得之
    空白支票上，並自行填寫發票日為91年1 月10日、面額為新
    臺幣（下同）55000 元，持以交付位於臺北縣三重市○○街
    326 之2 號之326 餐廳，以抵付欠款，嗣該支票於91年1 月
    10日經提示，因支票存款帳戶之存款金額不足而遭退票。
三、丙○○復承前意圖為自己不法所有之概括犯意，於90年12月
    19日某時，至甲○○上開住處，趁甲○○外出之際，竊取甲
    ○○所有之中國信託商業銀行蘆洲分行票號BY-0000000號支
    票1 張，得手後，又意圖供行使之用，盜用置於支票旁之甲
    ○○印章，盜蓋印文於前開竊得之空白支票上，並自行填寫
    發票日為90年12月30日，面額為5000元，持以交付位於臺北
    縣蘆洲市○○路281 號某修車廠，抵付修車費用，該支票於
    90年12月31日經提示而兌領。後因甲○○向丙○○催討前開
    帳款不成，經報警而查悉上情。
四、案經被害人甲○○訴由臺北縣政府警察局蘆洲分局報請臺灣
    板橋地方法院檢察署檢察官偵查起訴及移送併案審理。
    理  由
一、訊據被告丙○○於本院準備程序及審理時坦承有於上揭時地
    分別取得上開支票2 張，並蓋用甲○○印文及填寫金額後持
    以行使等情不諱，然否認有何不法所有之竊盜及偽造有價證
    券之犯意，辯稱：支票及印章都是甲○○拿給伊，伊開完票
    後都有告訴甲○○云云，惟上揭犯罪事實，業據告訴人甲○
    ○於警詢、偵查中及本院審理時指訴綦詳，復有支票號碼BY
    -0000000、BY-0000000號支票影本2 張、前揭支票2 張存根
    影本2 紙、中國信託商業銀行股份有限公司93年11月16日中
    信銀作業00000000009 號函及該函所附之支存票據類查詢資
    料各1 份附卷可憑。且被告先於偵查中稱：「（支票）不是
    我簽的，是她（甲○○）填好金額並蓋章後交給我的，第一
    張（支票號碼BY-0000000）五萬五千元是她（甲○○）開的
    ，另外兩張是我開的，但她有同意我開這二張支票」（見91
    年度偵緝字第1123號偵查卷第44頁背面），其後於本院準備
    程序中則稱：「我承認我有開告訴人甲○○的票，但是我不
    是偷她的支票和印章……，我用過之後事後都會跟告訴人說
    」（見本院93年度訴緝字第189 號卷第170 頁），嗣於本院
    審理時卻稱：「我沒有偷告訴人的支票和印章來開，我要開
    票前都有告訴甲○○」（見本院93年度訴緝字第189 號卷審
    判筆錄第11頁），被告就本案二紙支票是否由告訴人所開立
    及係被告開立支票前告知告訴人或係開立後才告知告訴人，
    前後說法不一，反覆不定；再者，被告亦未能就其如何經告
    訴人授權而開立前開支票提出相關說明，以供查證，難認被
    告確係經由告訴人同意或授權而開立前揭支票，其空言辯解
    ，顯係卸責之詞，不足採信。事證明確，被告犯行堪予認定
    ，應依法論科。
二、核被告丙○○所為，係犯刑法第320 條第1 項之竊盜罪、刑
    法第201 條第1 項之偽造有價證券罪。被告盜用甲○○印章
    係偽造有價證券之部分行為，行使偽造有價證券之低度行為
    則為偽造有價證券之高度行為所吸收，均不另論罪。被告先
    後2 次盜取支票及先後2 次偽造支票之犯行，均時間緊接，
    手法相同，觸犯構成要件相同之罪名，顯係基於概括犯意反
    覆為之，為連續犯，均依刑法第56條規定論以一罪，並加重
    其刑。被告所犯前開連續竊盜罪及連續偽造有價證券罪之間
    ，有方法目的之牽連關係，應依刑法第55條牽連犯規定，從
    一重以連續偽造有價證券罪處斷。被告有事實欄所載之前案
    論罪科刑及執行情形，有臺灣高等法院被告全國前案紀錄表
    在卷可稽，其於有期徒刑執行完畢後5 年內，再犯有期徒刑
    以上之本罪，為累犯，依法應加重其刑，並依刑法第70條規
    定遞加重之。爰審酌被告之素行、犯罪動機、目的、犯罪之
    手段、生活狀況、犯罪所生之危害，犯後猶飾詞圖卸，否認
    犯行，暨至今尚未賠償告訴人損失等一切情狀，量處如主文
    所示之刑，以示懲儆。偽造之支票2 紙，應依刑法第205 條
    ，宣告沒收。
三、臺灣板橋地方法院檢察署檢察官93年度偵字第15567 號移送
    併辦意旨略以：被告丙○○與甲○○前為男女朋友關係，被
    告丙○○於雙方交往期間意圖為自己不法所有，於90年8 月
    24日中午，至甲○○位在臺北縣蘆洲市○○路5 號9 樓住處
    竊取其中國信託銀行蘆洲分行支票2 張（票號分別為BY-000
    0000、BY-0000000），並本於偽造及詐欺故意，分別於90年
    12月30日、91年1 月10日，填具金額5000元及55000 元並持
    之使用；其中發票日91年1 月10日之支票並已兌現等語，核
    與本案已起訴之竊盜及偽造有價證券犯行部分，二者犯罪事
    實相同，屬同一案件，本院自應併予審究，附此敘明。
據上論斷，應依刑事訴訟法第299 條第1 項前段、刑法第56條、
第320 條第1 項、第201 條第1 項、第55條、第47條、第205 條
，罰金罰鍰提高標準條例第1 條前段，判決如主文。
本案經檢察官葉志飛到庭執行職務。
中    華    民    國    94    年    5     月    23    日
                  刑事第十一庭  審判長法　官  潘翠雪
                                      法  官  王士珮
                                      法  官  楊明佳
上列正本證明與原本無異。
如不服本判決，應於送達後十日內向本院提出上訴狀
                                      書記官  江文彬
中    華    民    國    94    年    5     月    23    日
附錄本案論罪科刑法條全文：
中華民國刑法第201條
意圖供行使之用，而偽造、變造公債票、公司股票或其他有價證
券者，處三年以上十年以下有期徒刑，得併科三千元以下罰金。
行使偽造、變造之公債票、公司股票或其他有價證券，或意圖供
行使之用，而收集或交付於人者，處一年以上七年以下有期徒刑
，得併科三千元以下罰金。
中華民國刑法第320條
(普通竊盜罪、竊佔罪)
意圖為自己或第三人不法之所有，而竊取他人之動產者，為竊盜
罪，處五年以下有期徒刑、拘役或五百元以下罰金。
意圖為自己或第三人不法之利益，而竊佔他人之不動產者，依前
項之規定處斷。
前二項之未遂犯罰之。
